臺灣新竹地方法院交通裁定　　　　　　　94年度交聲字第99號
移送機關即　交通部公路總局新竹區監理所新竹市監理站
原處分機關
異　議　人　甲○○
即受處分人
上列異議人因違反道路交通管理處罰條例案件，對於交通部公路
總局新竹區監理所新竹市監理站94年3月7日竹監新五字第裁 51-
E00000000 號違反道路交通管理事件裁決書，聲明異議，本院裁
定如下：
    主  文
異議駁回。
    理  由
一、汽車駕駛人，行車速度，超過規定之最高時速，或低於規定
    之最低時速，或裝用測速雷達感應器者，處新臺幣1200元以
    上2400元以下罰鍰；其感應器沒入之。道路交通管理處罰條
    例第40條第1 項定有明文。又汽車駕駛人有違反道路交通管
    理處罰條例第40條之行為，除依同條例第40條處罰鍰外，並
    予記違規點數1點，同條例第63條第1項第1款亦定有明文。
二、聲明異議意旨略以：異議人雖有於裁決書所載之94年1月7日
    下午4時32分，駕駛8510-UF號自小客車，行經速限70公里之
    西濱北上71公里處，為警以超速而當場攔停舉發，但是伊不
    知當時有沒有超速，本件既然沒有超速的照片，伊否認有超
    速，縱使伊有超速，也是因為當時後方有一白色車輛緊跟著
    伊的車，該白色車輛閃燈要超車，伊遂加速，可能因此超速
    ，為何警察只攔伊之車，而不攔該白色車輛，為此聲明異議
    等語。
三、經查，本件異議人確有如裁決書所載在94年1月7日下午4 時
    32分，駕駛8510-UF 號自小客車，行經速限70公里之西濱北
    上71公里處，為警以超速而當場攔停舉發，為異議人所不否
    認，並經證人即舉發本件之警員林明政到庭證述，且有新竹
    市警察局舉發違反道路交通管理事件通知單附卷為憑，堪信
    為真實，茲因審究者係異議人究有無超速之違規行為。查：
  (一)本件係證人林明政以手動式雷射測速器當場舉發，並無舉發
    照片，證人林明政有將測速器所測數值提示予異議人察看，
    及在舉發通知單上載明異議人測得之時速為86公里，超速16
    公里，異議人當場並無爭執一節，為證人林明政所證述明確
    ，並有舉發通知單在卷可稽，異議人雖辯稱伊有老花眼所以
    沒有看證人所提示之測速器數值及舉發單即在舉發單上簽名
    云云，然證人林明政為依法執行公務之人員，與異議人復無
    仇恨怨隙，顯無故意誣陷舉發異議人之必要，且證人當時所
    使用之測速器業經檢驗合格並按時保養，亦經證人林明政證
    述屬實，並有相關資料1 份附卷可憑，足見證人林明政所為
    之舉發當係符合事實無誤；況本件既係當場舉發，依照常情
    ，及現今人民權利意識高漲，任何人被當場攔停舉發時，對
    於自己究係因何原由而遭舉發，均會加以注意、探究，顯無
    任由警員無憑無據即隨意舉發之可能，且異議人自承係專科
    軍校畢業，為有相當學識之人，若異議人自認當時並未超速
    ，於遭攔停後當會詳看測速器數值以保障自己權益，更不會
    毫無爭執即在舉發單上簽名收受，是其當時確有證人林明政
    所舉發超速16公里之違規行為，即堪以認定。而本件既係證
    人依法當場攔停，無需照片即可舉發，是異議人所稱不知有
    無超速，或既無照片可佐即不能認定其有超速而否認超速云
    云，均為卸責之詞，不足採信。
  (二)異議人雖又以係遭後方白色車輛閃燈逼近始加速而超速，質
    疑警員為何僅攔停舉發其車，而未舉發該白色車輛云云。然
    異議人確有本件超速違規行為，業如前述，縱有異議人所稱
    係後車閃燈逼近始加速而超速之情，然異議人當時並非無決
    定餘地，仍可選擇按限速行駛，其捨此不為，僅為讓道而加
    速超速，究不能以此合法化其超速之違規行為，更不能以他
    人亦有超速卻未遭舉發，而免除其自己超速違規行為之處罰
    。
  (三)綜上，異議人確有本件超速行為，其所辯並不足採。原處分
    機關據以援引道路交通管理處罰條例第40條第1 項、第63條
    第1項第1款之規定，裁處罰鍰新台幣1700元並計違規點數 1
    點，並無不當。本件異議為無理由，應予駁回。
四、據上論斷，應依道路交通案件處理辦法第19條，裁定如主文
    。
中　　華　　民　　國　　94　　年　　8 　　月　　3 　　日
                  交通法庭法  官 黃美盈
如不服本裁定，應於裁定送達後5日內向本院提出抗告狀。
以上正本證明與原本無異。
中　　華　　民　　國　　94　　年　　8 　　月　　3 　　日
                          書記官 吳尚文
